臺灣臺北地方法院民事判決　　　　　　　　　　　　九十三年度訴字第一九四七號
　　原　　　告　乙○○
　　訴訟代理人　陳振東律師
　　複代理人　　陳淑茹律師
　　被　　　告　甲○○
　　訴訟代理人　丁○○
　　被　　　告　丙○○
右當事人間因侵權行為損害賠償事件，本院於民國九十三年九月十五日言詞辯論終結
，判決如下：
    主      文
被告應連帶給付原告新台幣伍拾伍萬仟捌佰陸拾元，及自民國九十三年九月十五日
起至清償日止，按年息百分之五計算之利息。
原告其餘之訴駁回。
訴訟費用由被告連帶負擔四分之三；餘由原告負擔。
本判決第一項於原告以新台幣壹拾玖萬元供擔保後，得假執行。
原告其餘假執行之聲請駁回。
    事實及理由
甲、程序方面：
一、本件被告丙○○經合法通知，未於最後言詞辯論期日到場，核無民事訴訟法第三
    百八十六條所列各款情形，爰依原告之聲請，由其一造辯論而為判決。
二、按訴狀送達後，原告不得將原訴變更或追加他訴。但減縮應受判決事項之聲明者
    ，不在此限。民事訴訟法第二百五十五條第一項第二款定有明文。查，原告起訴
    時，原訴請被告連帶給付損害賠償金額新台幣（下同）八十九萬五千三百五十元
    及自起訴狀繕本送達被告翌日起至清償日止按年息百分之五計算之利息，被告甲○○、丙○○分別於民國九十一年七月二十四日、同年八月三十日收受附帶民事
    起訴狀，然原告嗣後因計算其工作損失之方式變更，而將其聲明減縮為七十五萬
    七千二百六十元，且利息部分僅請求自九十三年九月十五日起算，此部分應僅為
    減縮應受判決事項之聲明，應予准許，合先敘明。
乙、實體方面：
一、原告主張：被告丙○○於九十年八月七日許自臺北市立景美女子高級中學附近駕
    駛其胞妹楊麗君所有動力交通工具車牌號碼ＲＺＡ─七八二號輕型機車後載被告
    甲○○，行至臺北市○○路○段、忠順街交岔路口旁，丙○○、甲○○因聽聞欣
    欣客運股份有限公司（以下簡稱欣欣客運公司）所有、車牌號碼ＡＧ─０一一號
    、六一一路線營業大客車之駕駛即原告乙○○鳴按喇叭，且見原告似在車內辱罵
    渠等，被告二人遂基於普通傷害原告之共同犯意聯絡，由丙○○以丟擲胞妹楊麗
    君所有之機車Ｕ型鎖方式擊碎該營業大客車左側駕駛座車窗玻璃，甲○○則以腳
    將該營業大客車前車門玻璃踢碎。原告見狀乃下車察看、理論，被告二人即分別
    徒手毆擊、推打、踢踹原告，甲○○並自路旁停放之機車上拿取年籍姓名不詳之
    人留置該處之黑色全罩式安全帽一頂丟擲原告，致乙○○受有頭部外傷併左額皮
    下血腫、右手大拇指掌骨骨折及掌腕關節半脫位、雙手及雙臂（雙肘）多處挫擦
    傷之傷勢。原告自得依據侵權行為之法律關係，訴請被告連帶負擔損害賠償責任
    。本件原告因被告前開傷害行為，致有下列損害：支出醫療費用：一萬五千三百
    五十元；工作損失：十四萬一千四百一十元；精神上之損害：六十萬元。原告自
    得民法第一百八十四條第一項、一百八十五條、第一百九十三條、一百九十五條
    第一項侵權行為之法律關係，請求被告負擔連帶賠償責任。並聲明：(一)被告應連
    帶給付原告七十五萬七千二百六十元及自九十三年九月十五日起至清償日止，按
    年息百分之五計算之利息；(二)願供擔保，請准宣告假執行。
二、被告二人均對於共同傷害原告乙事不爭執，但表示僅願意賠償原告十萬元等語。
    並聲明：原告之訴駁回。
三、本件兩造不爭執事項：
（一）被告甲○○與丙○○為朋友關係，丙○○於九十年八月七日晚間八時許，自臺
      北市立景美女子高級中學附近駕駛其胞妹楊麗君所有動力交通工具車牌號碼Ｒ
      ＺＡ─七八二號輕型機車後載甲○○，行至臺北市○○路○段、忠順街交岔路
      口旁，丙○○、甲○○因聽聞欣欣客運公司所有、車牌號碼ＡＧ─０一一號、
      六一一路線營業大客車之駕駛原告鳴按喇叭，且見原告似在車內辱罵渠等，丙○○、甲○○遂基於普通傷害原告之共同犯意聯絡，由丙○○以丟擲胞妹楊麗
      君所有之機車Ｕ型鎖方式擊碎該營業大客車左側駕駛座車窗玻璃，甲○○則以
      腳將該營業大客車前車門玻璃踢碎。原告見狀乃下車察看、理論，被告即分別
      徒手毆擊、推打、踢踹原告，甲○○並自路旁停放之機車上拿取年籍姓名不詳
      之人留置該處之黑色全罩式安全帽一頂丟擲原告，致原告受有頭部外傷併左額
      皮下血腫、右手大拇指掌骨骨折及掌腕關節半脫位、雙手及雙臂（雙肘）多處
      挫擦傷之傷勢。
（二）被告二人前開傷害原告之犯行，業經本院以九十一年度交易字第二一七號刑事
      判決判處甲○○、丙○○共同傷害人之身體，處有期徒刑陸月，如易科罰金，
      以佰元折算壹日，被告丙○○對本院一審刑事判決未上訴而罪刑確定，被告
      甲○○雖提起上訴，但經臺灣高等法院以九十三年上易字第四五五號判決駁回
      其上訴確定。
（三）原告因本件所受之傷害，所提出之醫療費用單據部分合計一萬五千八百五十元
      （含證明書費用）。且於九十年八月七日起至九十一年二月底止無法工作，而
      依據原告所任職之欣欣客運公司關於薪資發放情形為每月薪資於次月五日及二
      十日二次發放，其每月五日第一次發放者底薪，每月二十日第二次撥入原告帳
      戶內則為每月駕駛固定班數，往返所耗時間為評量後，而加減計算始為發放。
      原告因傷未領得部分僅為本應於每月二十日撥入之薪資部分，至於每月五日之
      底薪則不受影響。
四、得心證之理由：
    按數人共同不法侵害他人之權利者，連帶負損害賠償責任。又不法侵害他人之身
    體或健康者，對於被害人因此喪失或減少勞動能力或增加生活上之需要時，應負
    損害賠償責任。不法侵害他人之身體、健康、名譽、自由、信用、隱私、貞操，
    或不法侵害其他人格法益而情節重大者，被害人雖非財產上之損害，亦得請求賠
    償相當之金額。民法第一百八十五條第一項前段、第一百九十三條第一項、第一
    百九十五條第一項前段定有明文。本件被告共同不法侵害原告身體，已如前述，
    被告自應連帶負擔損害賠償責任。現就原告請求被告賠償費用，是否應予准許，
    分述為次：
（一）醫療費一萬五千三百五十元部份：查診斷證書費，非治療上之支付，此部分原
      告所支出共計二千九百元，不應准許，應予扣除。其餘醫療費一萬二千四百五
      十元，依原告所受傷害及各收據載明治療費別均屬骨科，自屬治療上之必要費
      用，應由被告連帶賠償原告。
（二）工作損害金十四萬一千四百一十元部分：原告主張受傷後，自九十年八月七日
      至九十一年二月底不能工作，致只能領取每月五日核發之底薪外，至於每月二
      十日之薪資則因其無法工作未能領得，此有原告受領薪資之郵政存簿儲金簿在
      卷可稽；而原告原在欣欣客運公司任職，每月二十日可獲之薪資平均為二萬零
      六百七十四元。原告請求被告賠償此期間內之損失十四萬一千四百一十元，自
      應准許〔計算式為20,274X7-3,308（此為八月份前七天工作所得）=141,410〕
      。
（三）精神慰籍金六十萬元部分：查被告僅因不滿原告鳴放喇叭且懷疑原告似在車內
      辱罵渠等，即分別先以機車Ｕ型鎖擊碎營業大客車左側駕駛座車窗玻璃，並以
      腳將該營業大客車前車門玻璃踢碎。見原告乃下車察看、理論時，被告即分別
      徒手毆擊、推打、踢踹原告，其僅因細故傷害素昧平生之原告，致使原告身體
      、精神受極大痛苦，本院斟酌實際情況，及原告為阿美族原住民，少時因經濟
      環境未能升學故僅為花蓮縣松浦國小畢業，然後仍努力自我進修，於國際法商
      函授士商管理科進修六年結業；被告甲○○為國中畢業、甫退伍現仍待業中，
      之前從事汽車美容業，被告丙○○名下無任何動產、不動產，僅於九十二年度
      申報薪資所得六萬六千元等之兩造身分、地位，原告請求六十萬元，自嫌過高
      ，應予核減為四十萬元，方屬公允，逾此數額之請求，為無理由。
（四）綜上，原告依據侵權行為之法律關係，訴請被告給付五十五萬三千八百六十元
      為有理由，原告逾此部分之主張即屬無據，應予駁回。又原告陳明願供擔保，
      聲請宣告假執行，經核其勝訴部份，合於法律之規定，爰酌定相當之擔保金額
      宣告之；其餘假執行之聲請，因訴之駁回而失所依附，不予准許。
六、因本案事證已臻明確，兩造其餘主張陳述及所提之證據，經本院斟酌後，認與判
    決結果不生影響，均毋庸再予論述，附此敘明。
七、訴訟費用負擔之依據：依民事訴訟法第七十九條、第八十五條第二項，判決如主
    文。
中　　　華　　　民　　　國　　九十三　　年　　　九　　　月　　二十九　　日
                                           民事第四庭   法  官  黃柄縉
右為正本係照原本作成
如對本判決上訴，須於判決送達後廿日內向本院提出上訴狀
中　　　華　　　民　　　國　　九十三　　年　　　九　　　月　　三 十 　　日
                                                        書記官  楊湘雯
